Inventaris van het archief van de Classicale Zendings-Commissie van de classis Dordrecht, 1966-1984
Nationaal Archief, Den Haag
Classis Dordrecht, Zendingscommissie
Classis Dordrecht / Zendingscommissie
1966-1984
35362
0.60 meter; 20 inventarisnummers.
Normale geschreven, getypte en gedrukte documenten, geen bijzondere handschriften.
Nationaal Archief, Den Haag
Het archief van de classicale zendings commissie van de Classis Dordrecht bevat voor de periode 1966-1984 ingekomen stukken, notulen, en enige documentatie (kwartaalbladen en berichten van de Raad voor de Zending der Ned. Herv. Kerk).
Archiefvorming
Geschiedenis van het archiefbeheer
De verwerving van het archief
Het archief is voor langere tijd in beheer, niet in eigendom verkregen.
3.18
Aanwijzingen voor de gebruiker
Openbaarheidsbeperkingen
Volledig beperkt openbaar (B). Stukken jonger dan vijftig jaar zijn voor derden slechts toegankelijk na schriftelijke machtiging van de Classis Dordrecht van de Nederlands Hervormde Kerk.
Materiële beperkingen
Aanvraaginstructie
Openbare archiefstukken kunnen online worden aangevraagd en gereserveerd. U kunt dit ook via de terminals in de studiezaal van het Nationaal Archief doen. Om te kunnen reserveren dient u de volgende stappen te volgen:
U maakt een profiel aan op www.gahetna.nl, en logt vervolgens in
Via de archiefinventaris (alleen de beschrijvingen met rode nummers) selecteert u het gewenste archiefstuk door op de knop 'Reserveren' te klikken
In het volgende scherm geeft u aan op welke dag u het archiefstuk wilt inzien
Indien u zich bevindt in de studiezaal en een tafelnummer heeft ontvangen kunt u dit nummer vermelden. Als u geen tafelnummer heeft kunt u tafelnummer 777 laten staan
Vervolgens bevestigt u uw reservering door deze te versturen.
Verwant materiaal
Beschikbaarheid van kopieën
Beschrijving van de series en archiefbestanddelen
- Ingekomen stukken van de Classicale Zendings Commissie van de Classis Dordrecht, 1970-1984; 1-15
  - 1970, 1
    Openbaarheid beperkt tot 1 januari 2034
  - 1971, 2
  - 1972, 3
  - 1973, 4
  - 1974, 5
  - 1975, 6
  - 1976, 7
  - 1977, 8
  - 1978, 9
  - 1979, 10
  - 1980, 11
  - 1981, 12
  - 1982, 13
  - 1983, 14
  - 1984, 15
- Notulen van de vergadering van de Classicale Zendings Commissie Dordrecht, 1966-1984; 16; 1 pak
- "Provinciaal Memoriaal" Kerkblad van de Provinciale Kerk vergaderingen van de Ned. Herv. Kerk in Zuid-Holland, 1979-1981; 17; 1 pak
- Rondzendbrieven, 1972-1977; 18; 1 pak
- Kwartaalblad van de Raad voor de zending der Ned. Herv. Kerk in Zuid-Holland, 1975-1978; 19; 1 pak
- "Dezer dagen in Oegstgeest", berichten van de Raad voor de Zending der Ned. Herv. Kerk, 1974-1979; 20; 1 pak